pt-BR: Tamanho da máscara: Crianças; Grande; Médio; Tamanho único; Petite; Pequena; XG; XP; Outro
hr-HR: Veličina maske: Djeca; Velika; Polusuho; Jedna veličina odgovara većini; Petite; Mala; XL; XS; Ostalo
sv: Maskstorlek: Barn; Stor; Medium; En storlek passar de flesta; Liten; Liten; XL; XS; Övrigt
vi: Kích cỡ mặt nạ: Trẻ em; Lớn; Vừa; Một cỡ phù hợp phần lớn; Petite; Nhỏ; XL; XS; Khác
sk-SK: Veľkosť masky: Deti; Veľký; Stredný; Univerzálna veľkosť; Malý; Malý; XL; XS; Iné
ro-RO: Mărime mască: Copii; Mare; Medie; Mărime universală; Petite; Mcă; XL; XS; Altele
lt-LT: Kaukės dydis: Vaikams; Didelis; Vidutinis; Vienas dydis tinka daugumai; Maža; Mažas; XL; XS; Kita
da: Maskestørrelse: Børn; Stor; Medium; Én størrelse passer de fleste; Petite; Lille; XL; XS; Andet
ko: 마스크 크기: 어린이; 라지; 중간; 프리사이즈; 쁘띠; 스몰; XL; XS; 기타
th: ขนาดมาสก์: เด็ก; ใหญ่; ปานกลาง; ขนาดเดียวใส่ได้เกือบทั้งหมด; เล็ก; เล็ก; เอ็กซ์แอล; เอ็กซ์เอส; อื่นๆ
pl: Rozmiar maski: Dzieci; Duży; Średni; Rozmiar uniwersalny; Mały; Mała; XL; XS; Inne
zh-CN: 面罩尺寸: 儿童; 大; 中度; 均码; 小; 小; 加大号; 特小号; 其他
nl: Maskergrootte: Kinderen; Groot; Medium; Eén maat voor de meeste; Klein; Klein; XL; XS; Andere
tr: Maske boyutu: Çocuklar; Büyük; Orta; Tek beden; Küçük; Küçük; XL; XS; Diğer
ru: Размер маски: Дети; Большой; Средний; Универсальный размер; Маленький; Маленький; XL; XS; Другой
fi: Maskin koko: Lapset; Suuri; Keskimääräinen; Yksi koko sopii useimmille; Petite; Pieni; XL; XS; Muu
cs: Velikost masky: Děti; Velká; Střední; Univerzální velikost; Drobné; Malá; XL; XS; Jiné
nb: Maskestørrelse: Barn; Stor; Middels; En størrelse passer de fleste; Petite; Liten; XL; XS; Annet
it: Taglia della maschera: Bambini; Large; Medio; Taglia unica per la maggior parte; A codino; Small; XL; XS; Altro
hu: Maszk mérete: Gyermek; Nagy; Közepes; Egy méret a legtöbbnek megfelel; Kicsi; Kicsi; XL; XS; Egyéb
en: Mask size: Kids; Large; Medium; One size fits most; Petite; Small; XL; XS; Other
pt-PT: Tamanho da máscara: Crianças; Grande; Moagem média; Tamanho único; Pequeno; Pequeno; XL; XS; Outro
fr: Taille du masque: Enfants; Grande; Moyen; Taille unique; Petite; Petite; XL; XS; Autre
ja: マスクサイズ: キッズ; 大; 中挽き; フリーサイズ; プティット; 小; XL; XS; その他
el: Μέγεθος μάσκας: Παιδιά; Μεγάλη; Μέση; Ένα μέγεθος για τους περισσότερους; Petite; Μικρός; XL; XS; Άλλο
es: Tamaño de la mascarilla: Niños; Grande; Medio; Talla única; Petite; Pequeño; XL; XS; Otros
sl-SI: Velikost maske: Otroci; Velika; Medij; Ena velikost ustreza večini; Majhna; Majhna; XL; XS; Drugo
zh-TW: 口罩尺寸: 兒童; 大; 中等; 均碼; 小型; 小; 加大號; 特小號; 其他
bg-BG: Размер на маската: Деца; Голяма; Средна; Един размер за повечето; Малка; Малка; XL; XS; Други
de: Maskengröße: Kinder; Groß; Mittel; Einheitsgröße; Zierlich; Klein; XL; XS; Sonstiges